臺灣屏東地方法院交通事件裁定　　　　　96年度交聲字第28號
異　議　人　甲○○
　　　　　　　　　　　號
上列異議人因違反道路交通管理處罰條例案件，對於屏東縣警察
局交通警察隊95年12月19日屏警交字第V00000000 、V00000000
、V00000000 號舉發違反道路交通管理事件通知單聲明異議，本
院裁定如下：
    主  文
異議駁回。
    理  由
一、聲明異議意旨略以：伊於民國95年10月1 日當天不知道駕照
    行照置放於機車置物箱內，所以才向警方陳稱未帶行照駕照
    ，且當日騎乘機車乃係業已遵行綠燈指示通過停止線之後，
    其方向之號誌燈方轉換成紅燈，故伊並無闖越紅燈行駛之情
    形，竟遭員警舉發違法道路交通管理事件通知單逕行開單舉
    發，為此提出異議。
二、按受處分人不服第8 條主管機關所為之處罰，得於接到裁決
    書之翌日起20日內向管轄地方法院聲明異議，道路交通管理
    處罰條例第87條第1 項定有明文。另道路交通案件處理辦法
    所稱之交通案件，指違反道路交通管理處罰條例，經公路主
    管機關或警察機關或其聯合設置之裁決機關處罰後，聲明異
    議之案件，道路交通案件處理辦法第2 條第1 款亦著有規定
    。是依道路交通管理處罰條例第87條規定，向管轄法院聲明
    異議者，自以經公路主管機關或警察機關或其聯合裁決機關
    業已為裁決處罰之案件始得為之。換言之，異議人對交通違
    規之異議，應係針對上開機關所為之裁決案件而為異議，若
    係於未經裁決前逕行對舉發單或其他機關所為函覆為異議之
    聲明，自非合法，不得為之。
三、查本件異議人於95年10月1 日12時10分許，在屏東縣屏東市
    ○○○路1 巷口，為警舉發駕駛人騎乘機車闖紅燈與未帶行
    照、駕照，並填製屏警交字第V00000000 號、V00000000 號
    、V00000000 號舉發違反道路交通管理事件通知單，經異議
    人向屏東縣警察局申訴，經該局查明事實，於96年1 月19日
    函覆交通部公路總局高雄區監理所屏東監理站及異議人，目
    前該案尚未裁決等情，有上開舉發道路交通管理事件通知單
    3 份、屏東縣警察局96年1 月19日屏警交字第0960003572號
    函、交通部公路總局高雄區監理所屏東監理站96年2 月7 日
    高監屏字第0960004010號函、本院96年3 月14日公務電話紀
    錄各1 紙在卷可稽。是以本件異議人未待原處分機關裁決，
    逕於96年1 月29日向本院提起聲明異議，參以上揭說明，本
    件提起異議之程式乃於法有悖，且係無從補正。職是，本件
    異議核與法律上之程式有違，應予駁回。
四、又自實體上而言，異議人之異議基於以下理由，亦應認異議
    亦無理由，應予駁回：
（一）異議人於95年10月1 日12時10分許，乃騎乘車牌號碼為H9
      X-106 號重型機車沿屏東縣屏東市○○○路○ 段南往北方
      向慢車道行駛一情，業經異議人所自承，並有卷附道路交
      通事故現場圖1 紙附卷可證，堪信為真；而案外人王皇閔
      當時駕駛車號2909-PA 號自小客車，亦沿屏東縣屏東市○
      ○○路○ 段快車道同方向行駛一情，業經案外人王皇閔於
      警詢與證人即當日處理員警乙○○於本院訊問中證述明確
      （見本院卷第25頁屏東縣警察局道路交通事故談話紀錄表
      、第39頁96年3 月14日訊問筆錄），足證當日肇事之際，
      異議人與案外人王皇閔行駛方向均同為沿屏東縣屏東市○
      ○○路○ 段南往北方向。
（二）當日肇事實情，業經案外人王皇閔於警詢中證稱明確：我
      當日行駛至肇事地點，我見號誌已轉換為紅燈，當時車子
      剛過停止線，此時有一部機車與我同向行駛，到肇事地點
      才左轉復興路，我發現要煞車及閃避已來不及，就撞上機
      車車尾部位而肇事（見本院卷第25頁屏東縣警察局道路交
      通事故談話紀錄表），足證肇事之際，案外人王皇閔所駕
      駛之自小客車業已通過停止線而闖越紅燈穿越屏東縣屏東
      市○○○路○ 段1 巷口；再觀諸異議人騎乘機車受撞擊位
      置乃在其左後方，而案外人王皇閔駕駛之自小客車受撞擊
      位置乃在其右前車頭所示（此有道路交通事故現場調查報
      告表1 紙與照片4 張附卷可稽），亦顯證當案外人王皇閔
      駕駛車輛闖紅燈通過停止線穿越路口之際，異議人業已騎
      乘機車左轉由東向西方向欲行穿越復興南路1 段而行駛至
      一半處，二人並因此發生事故。
（三）再參酌該屏東縣屏東市○○○路○ 段1 巷口與復興南路1
      段交叉路口處之號誌燈時相設計，乃黃燈5 秒後，路口即
      行淨空雙向紅燈2 秒，此有屏東縣警察局道路交通事故初
      步分析研判表1 紙附卷可稽，足證案外人王皇閔駕駛自小
      客車甫行闖越紅燈穿越屏東縣屏東市○○○路○ 段1 巷口
      與異議人發生碰撞之際，該交叉路口之兩座號誌燈時相均
      應為紅燈，故異議人所辯當日騎乘機車乃係業已遵行綠燈
      指示通過停止線云云，殊無可採。當日異議人係騎乘機車
      沿復興南路1 段慢車道由南往北同向行駛，至前開三岔路
      口見復興南路1 段號誌甫由黃燈轉為紅燈後，疏於注意該
      路口為淨空車輛採雙向紅燈2 秒鐘之號誌設計，即左轉穿
      越復興南路1 段，由東往西方向行駛至該路口中央處，嗣
      因案外人王皇閔發現時煞車不及，而發生車禍一情，方符
      真實，屏東縣警察局交通隊舉發異議人騎乘機車闖紅燈並
      無違誤。
（四）當日異議人乃「自行」向警方陳稱未帶行照駕照一情，業
      經異議人於本院訊問中所自承（見本院卷第38頁背面96年
      3 月14日訊問筆錄），核與證人即當日處理員警乙○○於
      本院訊問中證述相符（見本院卷第39頁96年3 月14日訊問
      筆錄），並有95年10月1 日16時45分許道路交通事故談話
      紀錄表1 紙附卷可證，足見當日並非處理員警強暴脅迫異
      議人供稱伊未帶證件；再參以異議人年有19歲，具備屏東
      教育大學之學歷，亦無表達障礙或言語不清之精神上疾病
      ，復無因本件車禍而造成腦震盪等知識障礙等情形，自應
      對於當日員警詢其有無攜帶證件一語明確認知其意義，且
      既經其簽名認可，即須就此答話負責，豈容事後以「忘記
      證件在置物箱」之藉口狡辯？故屏東縣警察局交通隊就異
      議人當日自行所述舉發異議人未帶行照、駕照亦無違誤。
五、綜上所述，異議人所辯自無足採，本件異議人聲明異議不符
    法律上程式且無理由，應予駁回。
六、據上論斷，爰依道路交通案件處理辦法第18條前段、第19條
    ，裁定如主文。
中　　華　　民　　國　　96　　年　　3 　　月　　25　　日
                  交通法庭    法  官  羅培毓
以上正本證明與原本無異。
如不服本裁定應於收受送達後五日內向本院提出抗告書狀敘述抗
告之理由抗告於台灣高等法院高雄分院。
中　　華　　民　　國　　96　　年　　3 　　月　　27　　日
                                書記官  張儷薾
